臺灣新竹地方法院刑事裁定
110年度聲字第1232號
聲  請  人  臺灣新竹地方檢察署檢察官
受  刑  人  官有俊



上列聲請人因受刑人數罪併罰有二裁判以上，聲請定其應執行之
刑（110年度執聲字第818號），本院裁定如下：
    主  文
官有俊所犯如附表所示各罪所處之刑，應執行有期徒刑捌年貳月
，如易科罰金，以新臺幣壹仟元折算壹日。
    理  由
一、聲請意旨略以：上列受刑人官有俊因違反毒品危害防制條例
    等案件，先後經判決確定如附表（聲請書附表業經本院更正
    ，詳如本件附表所示），應依刑法第53條及第51條第5款，
    定其應執行之刑，爰依刑事訴訟法第477條第1項聲請裁定等
    語。
二、經查，本件受刑人官有俊前犯如附表所示之罪，均已分別確
    定在案等情，有本院108年度竹簡字第861號刑事簡易判決書
    、108年度竹簡字第860號刑事簡易判決書、最高法院109年
    度台上字1962號刑事判決書、臺灣高等法院109年度上訴字
    第117號刑事判決書、本院108年度訴字第689號刑事判決書
    、108年度訴字第871、1064號刑事判決書、108年度訴字第1
    024號刑事判決書及臺灣高等法院被告前案紀錄表各1份附卷
    可按。其中附表編號3至9、10至32、33至34部分，業經本院
    以108年度訴字第689號、108年度訴字第871、1064號、108
    年度訴字第1024號刑事判決定應執行有期徒刑1年11月、5年
    8月、7月確定，亦有臺灣高等法院被告前案紀錄表附卷可佐
    。茲檢察官聲請定其應執行之刑，本院審核認聲請為正當，
    應定其應執行之刑，並定其易科罰金之折算標準。
三、據上論斷，應依刑事訴訟法第477條第1項，刑法第53條、第
    51條第5款、第41條第1項前段、第8項，裁定如主文。　　
中    華    民    國　　110　 年　　10   月　  29   　日
                  刑事第八庭    法  官  林哲瑜
以上正本證明與原本無異。　　　　　　　　　
如不服本裁定應於送達後5日內向本院提出抗告狀。
中　　華　　民　　國　　110 　年　　11　　月　　5 　　日
　　　　　　　　　              書記官  曾柏方
附表：
編號  1 2 3 罪名  毒品危害防制條例 毒品危害防制條例 毒品危害防制條例 宣告刑  有期徒刑3月 有期徒刑2月 有期徒刑3月     編號3至9應執行徒刑1年11月 犯罪日期  108年5月28日晚間7時許 108年5月14日晚間某時許 107年2月26日上午7時許 偵查(自訴)機關年度及案號  臺灣新竹地方檢察署 108年度毒偵字第1188號 臺灣新竹地方檢察署 108年度毒偵字第1094號 臺灣新竹地方檢察署 108年度毒偵字第404號等 最後 事實審 法院 臺灣新竹地方法院 臺灣新竹地方法院 臺灣新竹地方法院  案號 108年度竹簡字第861號 108年度竹簡字第860號 108年度訴字第689號  判決日期 108年10月4日 108年9月12日 108年11月14日 確定 判決 法院 臺灣新竹地方法院 臺灣新竹地方法院 臺灣高等法院  案號 108年度竹簡字第861號 108年度竹簡字第860號 109年度上訴字第117號  確定日期 108年12月13日 108年12月13日 109年2月7日 備註  臺灣新竹地方檢察署 109年度執字第616號(執行完畢) 臺灣新竹地方檢察署 109年度執字第617號(執行完畢) 臺灣新竹地方檢察署 109年度執更字第777號(尚未執行) 

編號  4 5 6 罪名  毒品危害防制條例 毒品危害防制條例 毒品危害防制條例 宣告刑  有期徒刑3月 有期徒刑3月 有期徒刑6月   編號3至9應執行徒刑1年11月   犯罪日期  107年3月13日上午7時許 108年3月27日上午7時許 108年1月23日中午12時許 偵查(自訴)機關年度及案號  臺灣新竹地方檢察署 108年度毒偵字第404號等 臺灣新竹地方檢察署 108年度毒偵字第404號等 臺灣新竹地方檢察署 108年度毒偵字第404號等 最後 事實審 法院 臺灣新竹地方法院 臺灣新竹地方法院 臺灣新竹地方法院  案號 108年度訴字第689號 108年度訴字第689號 108年度訴字第689號  判決日期 108年11月14日 108年11月14日 108年11月14日 確定 判決 法院 臺灣高等法院 臺灣高等法院 最高法院  案號 109年度上訴字第117號 109年度上訴字第117號 109年度台上字第1962號  確定日期 109年2月7日 109年2月7日 109年4月15日 備註  臺灣新竹地方檢察署 109年度執更字第777號(尚未執行) 臺灣新竹地方檢察署 109年度執更字第777號(尚未執行) 臺灣新竹地方檢察署 109年度執更字第777號(尚未執行)      

編號  7 8 9 罪名  毒品危害防制條例 毒品危害防制條例 毒品危害防制條例 宣告刑  有期徒刑6月 有期徒刑6月 有期徒刑6月   編號3至9應執行徒刑1年11月   犯罪日期  107年2月26日上午7時許 107年3月13日上午11時許 108年3月27日上午7時許 偵查(自訴)機關年度及案號  臺灣新竹地方檢察署 108年度毒偵字第404號等 臺灣新竹地方檢察署 108年度毒偵字第404號等 臺灣新竹地方檢察署 108年度毒偵字第404號等 最後 事實審 法院 臺灣新竹地方法院 臺灣新竹地方法院 臺灣新竹地方法院  案號 108年度訴字第689號 108年度訴字第689號 108年度訴字第689號  判決日期 108年11月14日 108年11月14日 108年11月14日 確定 判決 法院 最高法院 最高法院 最高法院  案號 109年度台上字第1962號 109年度台上字第1962號 109年度台上字第1962號  確定日期 109年4月15日 109年4月15日 109年4月15日 備註  臺灣新竹地方檢察署 109年度執更字第777號(尚未執行) 臺灣新竹地方檢察署 109年度執更字第777號(尚未執行) 臺灣新竹地方檢察署 109年度執更字第777號(尚未執行)      

編號  10 11 12 罪名  毒品危害防制條例 毒品危害防制條例 毒品危害防制條例 宣告刑  有期徒刑6月 有期徒刑6月 有期徒刑6月   編號10至32應執行徒刑5年8月   犯罪日期  107年5月3日上午8時56分許採尿時起回溯26小時內某時 107年6月5日中午12時許 107年6月20日下午6時許 偵查(自訴)機關年度及案號  臺灣新竹地方檢察署 108年度撤緩毒偵字第239號等 臺灣新竹地方檢察署 108年度撤緩毒偵字第239號等 臺灣新竹地方檢察署 108年度撤緩毒偵字第239號等 最後 事實審 法院 臺灣新竹地方法院 臺灣新竹地方法院 臺灣新竹地方法院  案號 108年度訴字第871、1064號 108年度訴字第871、1064號 108年度訴字第871、1064號  判決日期 109年1月17日 109年1月17日 109年1月17日 確定 判決 法院 臺灣新竹地方法院 臺灣新竹地方法院 臺灣新竹地方法院  案號 108年度訴字第871、1064號 108年度訴字第871、1064號 108年度訴字第871、1064號  確定日期 109年4月24日 109年4月24日 109年4月24日 備註  臺灣新竹地方檢察署 109年度執字第2192號(尚未執行) 臺灣新竹地方檢察署 109年度執字第2192號(尚未執行) 臺灣新竹地方檢察署 109年度執字第2192號(尚未執行)      

編號  13 14 15 罪名  毒品危害防制條例 毒品危害防制條例 毒品危害防制條例 宣告刑  有期徒刑6月 有期徒刑6月 有期徒刑6月   編號10至32應執行徒刑5年8月   犯罪日期  107年7月11日晚上8時許 107年7月25日中午12時許 107年8月8日上午7時30分許 偵查(自訴)機關年度及案號  臺灣新竹地方檢察署 108年度撤緩毒偵字第239號等 臺灣新竹地方檢察署 108年度撤緩毒偵字第239號等 臺灣新竹地方檢察署 108年度撤緩毒偵字第239號等 最後 事實審 法院 臺灣新竹地方法院 臺灣新竹地方法院 臺灣新竹地方法院  案號 108年度訴字第871、1064號 108年度訴字第871、1064號 108年度訴字第871、1064號  判決日期 109年1月17日 109年1月17日 109年1月17日 確定 判決 法院 臺灣新竹地方法院 臺灣新竹地方法院 臺灣新竹地方法院  案號 108年度訴字第871、1064號 108年度訴字第871、1064號 108年度訴字第871、1064號  確定日期 109年4月24日 109年4月24日 109年4月24日 備註  臺灣新竹地方檢察署 109年度執字第2192號(尚未執行) 臺灣新竹地方檢察署 109年度執字第2192號(尚未執行) 臺灣新竹地方檢察署 109年度執字第2192號(尚未執行)      

編號  16 17 18 罪名  毒品危害防制條例 毒品危害防制條例 毒品危害防制條例 宣告刑  有期徒刑6月 有期徒刑6月 有期徒刑6月   編號10至32應執行徒刑5年8月   犯罪日期  107年8月22日上午7時30分許 107年8月27日晚上8時許 107年9月11日上午9時許 偵查(自訴)機關年度及案號  臺灣新竹地方檢察署 108年度撤緩毒偵字第239號等 臺灣新竹地方檢察署 108年度撤緩毒偵字第239號等 臺灣新竹地方檢察署 108年度撤緩毒偵字第239號等 最後 事實審 法院 臺灣新竹地方法院 臺灣新竹地方法院 臺灣新竹地方法院  案號 108年度訴字第871、1064號 108年度訴字第871、1064號 108年度訴字第871、1064號  判決日期 109年1月17日 109年1月17日 109年1月17日 確定 判決 法院 臺灣新竹地方法院 臺灣新竹地方法院 臺灣新竹地方法院  案號 108年度訴字第871、1064號 108年度訴字第871、1064號 108年度訴字第871、1064號  確定日期 109年4月24日 109年4月24日 109年4月24日 備註  臺灣新竹地方檢察署 109年度執字第2192號(尚未執行) 臺灣新竹地方檢察署 109年度執字第2192號(尚未執行) 臺灣新竹地方檢察署 109年度執字第2192號(尚未執行)      

編號  19 20 21 罪名  毒品危害防制條例 毒品危害防制條例 毒品危害防制條例 宣告刑  有期徒刑6月 有期徒刑6月 有期徒刑6月   編號10至32應執行徒刑5年8月   犯罪日期  107年9月26日上午8時許 107年10月10日中午12時許 107年11月6日上午7時許 偵查(自訴)機關年度及案號  臺灣新竹地方檢察署 108年度撤緩毒偵字第239號等 臺灣新竹地方檢察署 108年度撤緩毒偵字第239號等 臺灣新竹地方檢察署 108年度撤緩毒偵字第239號等 最後 事實審 法院 臺灣新竹地方法院 臺灣新竹地方法院 臺灣新竹地方法院  案號 108年度訴字第871、1064號 108年度訴字第871、1064號 108年度訴字第871、1064號  判決日期 109年1月17日 109年1月17日 109年1月17日 確定 判決 法院 臺灣新竹地方法院 臺灣新竹地方法院 臺灣新竹地方法院  案號 108年度訴字第871、1064號 108年度訴字第871、1064號 108年度訴字第871、1064號  確定日期 109年4月24日 109年4月24日 109年4月24日 備註  臺灣新竹地方檢察署 109年度執字第2192號(尚未執行) 臺灣新竹地方檢察署 109年度執字第2192號(尚未執行) 臺灣新竹地方檢察署 109年度執字第2192號(尚未執行)      

編號  22 23 24 罪名  毒品危害防制條例 毒品危害防制條例 毒品危害防制條例 宣告刑  有期徒刑6月 有期徒刑6月 有期徒刑6月   編號10至32應執行徒刑5年8月   犯罪日期  107年11月21日上午7時許 107年12月12日上午7時許 108年9月25日上午7時許 偵查(自訴)機關年度及案號  臺灣新竹地方檢察署 108年度撤緩毒偵字第239號等 臺灣新竹地方檢察署 108年度撤緩毒偵字第239號等 臺灣新竹地方檢察署 108年度撤緩毒偵字第239號等 最後 事實審 法院 臺灣新竹地方法院 臺灣新竹地方法院 臺灣新竹地方法院  案號 108年度訴字第871、1064號 108年度訴字第871、1064號 108年度訴字第871、1064號  判決日期 109年1月17日 109年1月17日 109年1月17日 確定 判決 法院 臺灣新竹地方法院 臺灣新竹地方法院 臺灣新竹地方法院  案號 108年度訴字第871、1064號 108年度訴字第871、1064號 108年度訴字第871、1064號  確定日期 109年4月24日 109年4月24日 109年4月24日 備註  臺灣新竹地方檢察署 109年度執字第2192號(尚未執行) 臺灣新竹地方檢察署 109年度執字第2192號(尚未執行) 臺灣新竹地方檢察署 109年度執字第2192號(尚未執行)      

編號  25 26 27 罪名  毒品危害防制條例 毒品危害防制條例 毒品危害防制條例 宣告刑  有期徒刑2月 有期徒刑2月 有期徒刑2月   編號10至32應執行徒刑5年8月   犯罪日期  107年3月8日上午9時57分許採尿時起回溯96小時內某時 107年4月11日上午9時15分許採尿時起回溯96小時內某時 107年5月3日上午8時56分許採尿時起回溯96小時內某時 偵查(自訴)機關年度及案號  臺灣新竹地方檢察署 108年度撤緩毒偵字第239號等 臺灣新竹地方檢察署 108年度撤緩毒偵字第239號等 臺灣新竹地方檢察署 108年度撤緩毒偵字第239號等 最後 事實審 法院 臺灣新竹地方法院 臺灣新竹地方法院 臺灣新竹地方法院  案號 108年度訴字第871、1064號 108年度訴字第871、1064號 108年度訴字第871、1064號  判決日期 109年1月17日 109年1月17日 109年1月17日 確定 判決 法院 臺灣新竹地方法院 臺灣新竹地方法院 臺灣新竹地方法院  案號 108年度訴字第871、1064號 108年度訴字第871、1064號 108年度訴字第871、1064號  確定日期 109年4月24日 109年4月24日 109年4月24日 備註  臺灣新竹地方檢察署 109年度執字第2192號(尚未執行) 臺灣新竹地方檢察署 109年度執字第2192號(尚未執行) 臺灣新竹地方檢察署 109年度執字第2192號(尚未執行)      

編號  28 29 30 罪名  毒品危害防制條例 毒品危害防制條例 毒品危害防制條例 宣告刑  有期徒刑2月 有期徒刑2月 有期徒刑2月   編號10至32應執行徒刑5年8月   犯罪日期  107年6月3日晚上7時許 107年8月27日中午12時30分許 107年11月5日上午7時許 偵查(自訴)機關年度及案號  臺灣新竹地方檢察署 108年度撤緩毒偵字第239號等 臺灣新竹地方檢察署 108年度撤緩毒偵字第239號等 臺灣新竹地方檢察署 108年度撤緩毒偵字第239號等 最後 事實審 法院 臺灣新竹地方法院 臺灣新竹地方法院 臺灣新竹地方法院  案號 108年度訴字第871、1064號 108年度訴字第871、1064號 108年度訴字第871、1064號  判決日期 109年1月17日 109年1月17日 109年1月17日 確定 判決 法院 臺灣新竹地方法院 臺灣新竹地方法院 臺灣新竹地方法院  案號 108年度訴字第871、1064號 108年度訴字第871、1064號 108年度訴字第871、1064號  確定日期 109年4月24日 109年4月24日 109年4月24日 備註  臺灣新竹地方檢察署 109年度執字第2192號(尚未執行) 臺灣新竹地方檢察署 109年度執字第2192號(尚未執行) 臺灣新竹地方檢察署 109年度執字第2192號(尚未執行)      

編號  31 32 33 罪名  毒品危害防制條例 毒品危害防制條例 毒品危害防制條例 宣告刑  有期徒刑2月 有期徒刑2月 有期徒刑6月   編號10至32應執行徒刑5年8月  編號33、34應執行徒刑7月 犯罪日期  107年12月10日上午7時許 108年9月25日上午7時許 108年8月28日上午7時許 偵查(自訴)機關年度及案號  臺灣新竹地方檢察署 108年度撤緩毒偵字第239號等 臺灣新竹地方檢察署 108年度撤緩毒偵字第239號等 臺灣新竹地方檢察署 108年度毒偵字第1825號 最後 事實審 法院 臺灣新竹地方法院 臺灣新竹地方法院 臺灣新竹地方法院  案號 108年度訴字第871、1064號 108年度訴字第871、1064號 108年度訴字第1024號  判決日期 109年1月17日 109年1月17日 109年2月5日 確定 判決 法院 臺灣新竹地方法院 臺灣新竹地方法院 臺灣新竹地方法院  案號 108年度訴字第871、1064號 108年度訴字第871、1064號 108年度訴字第1024號  確定日期 109年4月24日 109年4月24日 109年5月4日 備註  臺灣新竹地方檢察署 109年度執字第2192號(尚未執行) 臺灣新竹地方檢察署 109年度執字第2192號(尚未執行) 臺灣新竹地方檢察署 109年度執字第2519號(尚未執行)      

編號  34 罪名  毒品危害防制條例 宣告刑  有期徒刑3月   編號33、34應執行徒刑7月 犯罪日期  108年8月28日上午7時許 偵查(自訴)機關年度及案號  臺灣新竹地方檢察署 108年度毒偵字第1825號 最後 事實審 法院 臺灣新竹地方法院  案號 108年度訴字第1024號  判決日期 109年2月5日 確定 判決 法院 臺灣新竹地方法院  案號 108年度訴字第1024號  確定日期 109年5月4日 備註  臺灣新竹地方檢察署 109年度執字第2519號 (尚未執行)